臺灣臺北地方法院刑事判決　　　　　　 100年度易字第2328號
公　訴　人　臺灣臺北地方法院檢察署檢察官
被　　　告　施玫妗
上列被告因詐欺案件，經檢察官提起公訴（100年度偵緝字第115
6號），經本院合議庭裁定改行簡式審判程序，判決如下：
    主  文
施玫妗意圖為自己不法之所有，以詐術使人將本人之物交付，共
十二罪，各處有期徒刑肆月，如易科罰金，均以新臺幣壹仟元折
算壹日。應執行有期徒刑壹年伍月，如易科罰金，以新臺幣壹仟
元折算壹日。
    事  實
一、施玫妗前因詐欺案件，於99年12月23日經本院判處詐欺罪14
    罪各處有期徒刑2月，應執行有期徒刑1年5月，緩刑3年，現
    在緩刑期間，猶不知悔改，知悉「super junior」韓國偶像
    團體之門票在市面上銷售速度甚快，難以買得，且明知自己
    本身並無朋友可以輕易購得，竟利用李宛真、郭思蘋、劉又
    瑄、呂怡蒂、曾碧芸等人迫切想取得該門票之心理，意圖為
    自己不法之所有，先後於如附表所示之時間，向李宛真等人
    詐稱有認識朋友可以買到「superjunior」韓國偶像團體之
    門票，可以幫忙代為購買云云，致使李宛真等5人均分別陷
    於錯誤，交付施玫妗如附表所示之款項購買門票（李宛真等
    5人遭詐騙時間、詐騙金額均詳如附表所示），詎施玫妗取
    得如附表所示之款項後，並未依約購買門票，反將上開款項
    供己花用殆盡，嗣因李宛真等5人遲未收到門票，向施玫妗
    催討後不獲置理，而向宋詩筠查證後始知上情。
二、案經李宛真、曾碧芸訴由臺北市政府警察局信義分局報告臺
    灣臺北地方法院檢察署檢察官偵查起訴。
    理  由
一、被告施玫妗所犯為死刑、無刑徒刑或最輕本刑為3年以上有
    期徒刑以外之罪，其於準備程序中就被訴事實為有罪之陳述
    ，經法官告知簡式審判程序之旨，並聽取檢察官及被告之意
    見後，依刑事訴訟法第273條之1第1項規定，由合議庭裁定
    進行簡式審判程序，合先敘明。
二、上揭事實，業據被告於本院審理時坦承不諱（見院卷第23頁
    背面），核與告訴人李宛真、曾碧芸於警詢中及偵查中具結
    證述（見偵字第10130號卷第8頁至第14頁、第47頁至第50頁
    ）、及證人宋詩筠於偵查中具結之證述相符（見偵字第1013
    0號卷第49頁至第50頁），此外復有被告以宋詩香名義簽署
    之收款證明1份（見偵字第10130號卷第24頁）、被告於100
    年3月12日簽立之還款證明1紙（見偵字第10130號卷第25 頁
    ）、代購切結書1份（見偵字第10130號卷第33頁至35頁）附
    卷可佐，被告自白應與事實相符而堪採信。本案事證明確，
    被告犯行均已堪認定，應依法論科。
三、核被告所為，各係犯刑法第339條第1項之詐欺罪。被告於99
    年11月20日先後向如附表編號1、2之被害人李宛真、郭思蘋
    詐取票款，在相近時間，同一地點，基於同一詐欺取財之犯
    意為之，其所侵害之法益相同，應屬於單一犯罪行為之數個
    舉動接續實施，而無從割裂為數個行為分別觀察或評價，應
    論以接續犯；至被告就附表編號3至13號之犯行，詐騙時間
    、地點均不同，參酌最高法院86年台上字第3295號之判例意
    旨為：95年7月1日刑法修正施行後，刪除第56條連續犯之修
    法意旨，本質上屬數罪之行為，除數行為在時空密接實施，
    侵害同一法益，各行為間獨立性甚為薄弱之情況下，依社會
    一般健全觀念，難以強行分開，在刑法評價上，以視為數個
    舉動之接續施行，合為包括之一行為予以評價外，自應分論
    併罰。是被告於各次實施詐術行為後之目的業已滿足，行為
    之結果亦已完成，各行為間之獨立性甚為顯然，難認係基於
    單一詐欺取財之犯意而為，依前述說明，自應予以分論併罰
    。檢察官認為構成接續犯，論以單一一罪，尚有未洽。爰審
    酌被告正值青年，不思努力工作賺取正當酬勞，竟藉詐騙方
    式牟取他人財物，其犯罪對告訴人所生損害非輕；又偵查中
    經通緝始到案，並一度否認犯行；另審酌被告之前甫因詐欺
    案件被判重刑，現正在緩刑期間，又再犯案，所為實非足取
    。惟被告於本院審理時終能坦認罪行等一切情狀，分別量處
    如主文所示之刑，並均諭知易科罰金之折算標準，及定其應
    執行刑。
據上論斷，應依刑事訴訟法第273 條之1 、第299 條第1 項前段
，刑法第339條第1項、第51條第5款、第41條第1項前段、第8項，
刑法施行法第1條之1第1項、第2項前段，判決如主文。
本案經檢察官黃國銘到庭執行職務。
中    華    民    國   100    年    10    月    31    日
                  刑事第十二庭  法  官  呂寧莉
上正本證明與原本無異。
如不服本判決應於收受送達後10日內向本院提出上訴書狀，並應
敘述具體理由；其未敘述上訴理由者，應於上訴期間屆滿後20日
內向本院補提理由書（均須按他造當事人之人數附繕本）「切勿
逕送上級法院」。告訴人或被害人如對於本判決不服者，應具備
理由請求檢察官上訴，其上訴期間之計算係以檢察官收受判決正
本之日期為準。
                                書記官  呂慧娟
中    華    民    國   100    年    10    月    31    日
附錄本案論罪科刑法條全文：
中華民國刑法第339條
（普通詐欺罪）
意圖為自己或第三人不法之所有，以詐術使人將本人或第三人之
物交付者，處 5 年以下有期徒刑、拘役或科或併科 1 千元以下
罰金。
以前項方法得財產上不法之利益或使第三人得之者，亦同。
前二項之未遂犯罰之。
附表：
 ┌────┬────┬────┬────┬────┐
 │ 編號   │時間    │地點    │被害人  │金額（新│
 │        │        │        │        │臺幣）  │
 ├────┼────┼────┼────┼────┤
 │  1     │99年11月│台大綜合│李宛真  │9000元  │
 │        │20日晚上│體育館  │        │        │
 │        │7時許   │        │        │        │
 ├────┼────┼────┼────┼────┤
 │  2     │同上    │同上    │郭思蘋  │9000元  │
 ├────┼────┼────┼────┼────┤
 │  3     │99年10月│捷運市政│劉又瑄  │4500元  │
 │        │27日上午│府站    │        │        │
 │        │9時許   │        │        │        │
 ├────┼────┼────┼────┼────┤
 │  4     │99年11月│捷運臺北│曾碧芸  │4500元  │
 │        │1日上午9│車站    │        │        │
 │        │時50分許│        │        │        │
 ├────┼────┼────┼────┼────┤
 │  5     │99年11月│阪急地下│同上    │18000元 │
 │        │11日    │街      │        │        │
 ├────┼────┼────┼────┼────┤
 │  6     │99年11月│台大綜合│劉又瑄  │4500元  │
 │        │21日    │體育館  │        │        │
 ├────┼────┼────┼────┼────┤
 │  7     │99年11月│臺北市內│同上    │1000元  │
 │        │26日    │某處    │        │        │
 ├────┼────┼────┼────┼────┤
 │  8     │99年11月│臺北市東│呂怡蒂  │12000元 │
 │        │26日下午│區某咖啡│        │        │
 │        │3時許   │店      │        │        │
 ├────┼────┼────┼────┼────┤
 │  9     │99年11月│臺北市內│同上    │4500元  │
 │        │21日前某│某處    │        │        │
 │        │日      │        │        │        │
 ├────┼────┼────┼────┼────┤
 │ 10     │99年11月│劉又瑄親│曾碧芸  │1000元  │
 │        │28日    │戚家    │        │        │
 ├────┼────┼────┼────┼────┤
 │ 11     │100年1月│不詳地點│呂怡蒂  │2500元  │
 │        │2日     │        │        │        │
 ├────┼────┼────┼────┼────┤
 │ 12     │100年1月│阪急地下│李宛真  │4500元  │
 │        │13日晚上│街大戶屋│        │        │
 │        │7時許   │餐廳    │        │        │
 ├────┼────┼────┼────┼────┤
 │ 13     │100年1月│捷運市政│郭思蘋  │ 4500元 │
 │        │13日上午│府站    │        │        │
 │        │9時許   │        │        │        │
 └────┴────┴────┴────┴────┘